Inventaris van het archieven van de Nederlandse diplomatieke vertegenwoordigingen in Griekenland (1918) 1975-2012, (1918) 1975-2012
Nationaal Archief, Den Haag
- Ambassade Athene, A
  - Politieke Zaken (PZ), A.5
    - Protocol, A.5.11
      - Het voorbereiden van het staatsbezoek van koningin Beatrix en prins Claus aan Griekenland van 7 - 9 oktober 1997, 1997 - 1998; 631-658; 5 pakken en 23 omslagen
        - Algemeen 1997, 631; pak
        - Begroting van de kosten van het bezoek 1997, 632; omslag
        - Instructies van het ministerie van Buitenlandse Zaken 1997, 633; omslag
        - Informatie over andere staatsbezoeken aan Griekenland, met overzichten van ingekomen en uitgaande staatsbezoeken en een opgave van literatuur over Griekenland 1997, 634; omslag
        - Het regelen van landings- en overvluchtvergunningen 1997, 635; omslag
        - Het regelen van een accommodatie in Hotel Grande Bretagne ten behoeve van het staatsbezoek 1997, 636; omslag
        - Tussenlanding/overnachting op het eiland Korfoe 1997, 637; omslag
        - Het inzetten van extra lakeien 1997, 638; omslag
        - Tijdelijke plaatsing extra personeel ten behoeve van het staatsbezoek 1997, 639; omslag
        - Het toezenden van de proefdruk catalogus tentoonstelling stedelijk museum te Thessaloniki 1997, 640; pak
        - Voorbereidingsreis naar Thessaloniki in het kader van het Staatsbezoek 1997, 641; omslag
        - Het organiseren van de Advance Party van 30 augustus - 8 september 1997, 642; omslag
        - Onderzoek naar de geschiktheid voor een bezoek aan een landbouwproject in de omgeving van Athene 1997, 643; omslag
        - Bezoek aan de burgemeester van Athene 1997, 644; omslag
        - Bezoek aan het klooster Meteora 1997, 645; omslag
        - Bezoek aan het Organisatiecomité van de Olympische Spelen te Athene in 2004 1997, 646; omslag
        - Bezoek aan Opleidingsschool Hogere Koopvaardij Officieren te Piraeus 1997, 647; omslag
        - Bezoek tentoonstelling Treasures of Mount Athos 1997, 648; omslag
        - Vlootbezoek aan Thessaloniki 1997, 649; omslag
        - Het organiseren van het ontvangst van de Nederlandse gemeenschap op 7 oktober 1997, 650; omslag
        - Het organiseren van de contraprestatie op 8 oktober 1997, 651; pak
        - Bezoek tentoonstelling collectie prentkunst stedelijk museum te Thessaloniki en de officiële opening door koningin Beatrix op 9 oktober 1997 te Villa Milissa 1997, 652; pak
        - Staatsbanket aangeboden door Griekse president 1997, 653; omslag
        - Rendez vous en lunch met de Griekse premier Simitis 1997, 654; omslag
        - Het verlenen van decoraties en geschenken 1997, 655; omslag
        - Geschenkartikelen en bedankbrieven 1997, 656; omslag
        - Persberichten 1997 - 1998, 657; pak
        - Het evalueren van het bezoek 1997, 658; omslag
      - Lijst met gegevens over Griekse onderscheidingen aan Nederlanders, alsmede de toekenning van een Griekse onderscheiding aan H. Wagenmakers, ambassadeur van Nederland in Griekenland, 1998; 659; omslag
      - Correspondentie met het ministerie over de persoonlijke beveiliging van Prins Willem-Alexander, Prinses Maxima en hun kinderen tijdens hun bezoeken aan Griekenland, 2011 - 2012; 660; pak
    - Rechterlijke macht, A.5.12
      - Notariaat en de rechterlijke organisatie in Griekenland, 1992 - 1996; 661; omslag
    - Regionaal, A.5.13
      - Bijeenkomsten ter bevordering van de economische samenwerking van landen in het Middellandse Zeegebied en Zuidoost-Europa, 1979 - 1983; 662; omslag
      - Het informeren van het ministerie over denuclearisatie van de Balkan, 1983 - 1984; 663; omslag
      - Economische samenwerking in de Zwarte Zee-regio en de opening van de Black Sea Trade and Development Bank te Thessaloniki, 1992 - 2000; 664; omslag
      - Grieks voorstel voor vrede en stabiliteit in de Balkan voor toepassing direct na beëindiging van de militaire operaties in Joegoslavië, 1999; 665; omslag
      - Humanitaire ondersteuning van ontheemden uit Kosovo, 1999; 666; omslag
      - Bijeenkomst van de Raad van Beheer van het Europees Agentschap inzake de coördinatie van programma's van de Europese Unie (EU) in de Balkan, 1999 - 2001; 667; omslag
      - Griekse houding ten opzichte van de Southeast European Cooperative Initiative (SECI) en de betrokkenheid van Nederland bij de SECI, 1999 - 2002; 668; omslag
      - Grieks-Nederlands initiatief inzake Federal Republic of Yugoslavia (FRJ), 1999 - 2002; 669; omslag
      - Stabiliteitspact in Zuidoost-Europa en Griekse steun aan de Balkan, 1999 - 2002; 670-671; 2 pakken
        - 1999 - 2000, 670; pak
        - 2001 - 2002, 671; pak
      - Situatie van Koerdische Arbeiderspartij (PKK) in Zuidoost-Turkije, 1999 - 2006; 672; omslag
      - Bijeenkomsten van Zuidoost-Europese ministers van Defensie (SEDM) over de regionale samenwerking op gebied van defensie, 2000 - 2001; 673; omslag
      - Griekse visie op de ontwikkelingen in de Balkan, 2000 - 2006; 674-675; 1 pak en 1 omslag
        - 2000 - 2005, 674; pak
        - 2006, 675; omslag
      - Het rapporteren over het Center for Democracy and Reconciliation in Southeast Europe, 2001 - 2005; 676; omslag
      - Positie van Griekenland ten opzichte van de ontwikkelingen in het Midden-Oosten en het Midden-Oosten Vredesproces (MOVP), 2001 - 2006; 677; omslag
    - Terrorisme, A.5.14
      - Maatregelen van Griekenland in het kader van terrorismebestrijding, 1986 - 2004; 678-679; 2 pakken
        - 1986 - 1999, 678; pak
        - 2000 - 2004, 679; pak
      - Aanslagen op diplomaten in Athene, 1987 - 1999; 680; omslag
      - Terroristische aanvallen op de Verenigde Staten op 11 september 2001, 681; omslag
      - Nationale implementatie van de Europese Unie (EU)-verordening financiële sancties tegen terroristen, 2002 - 2004; 682; omslag
    - Verdovende middelen, A.5.15
      - Correspondentie met het ministerie over het Nederlands drugsbeleid, 1988 - 2000; 683; pak
      - Gemeenschappelijk optreden binnen de Europese Unie tegen drugs en Griekse maatregelen tegen drugsverslaving, 1996 - 2000; 684; pak
      - Seminar drugsbeleid te Athene van 21 - 22 maart 2003, 2002 - 2005; 685; pak
      - Drugsbeleid in Griekenland, 2003 - 2007; 686; omslag
- Gedeponeerde archieven van de Consulaten Rhodos en Pireaus, B
  - Archief van het honorair consulaat Rhodos, 1963 - 1984; 687; pak
  - Archief van het honorair consulaat Piraeus, 1978 - 1999; 688-691; 3 pakken en 1 omslag
    - 1978 - 1981, 688; pak
    - 1981 - 1984, 689; pak
    - 1985 - 1988 okt., 690; pak
    - 1988 nov. - 1999, 691; omslag